---
title: "R Notebook"
output: html_notebook
editor_options: 
  chunk_output_type: console
---

##   Sesion 4. Algunas distribuciones, teorema central del límite y contraste de hipótesis

### Distribuciones binomial, normal y t de Student : Reto 1 

Consideremos un experimento binomial con n = 35 pruebas idénticas e independientes, en donde la probabilidad de éxito en cada prueba es p = 0.51. Encuentre lo siguiente:

La probabilidad de observar exactamente 10 éxitos
```{r}
dbinom(10,35,.51)
```

La probabilidad de observar 10 o más exitos
```{r}
1-dbinom(9,35,.51)
```
El cuantil de orden 0.5
```{r}
qbinom(.5,35,.51)
```

Genere una muestra aleatoria de tamaño 1000 de esta distribución, construya una tabla de frecuencias relativas con los resultados y realice el gráfico de barras de los resultados que muestre las frecuencias relativas.
```{r}
rbinom(n = 1000,prob = .51,size = 35) %>% 
  table() %>% 
  as.tibble() %>% 
  ggplot(aes(x = . , y = n))+
  geom_bar(stat = "identity")
```

Distribución normal

Considere una variable aleatoria normal con media 110 y desviación estándar 7. Realice lo siguiente:

Grafique la función de densidad de probabilidad
```{r}
ggdistribution(dnorm,seq(90,130,0.1),mean = 110,sd = 7)
```

Encuentre la probabilidad de que la v.a. sea mayor o igual a 140
```{r}
pnorm(140,110,7,lower.tail = F)
```

Encuentre el cuantil de orden 0.95
```{r}
qnorm(.95,110,7)
```

Genere una muestra aleatoria de tamaño 1000 y realice el histograma de frecuencias relativas para esta muestra
```{r}
rnorm(n = 1000,110,7) %>% 
  as.tibble() %>% 
  ggplot(aes(x = value))+
  geom_histogram(color = "white",binwidth = 2)
```

### Teorema central del límite, Algunos estimadores puntuales insesgados comunes: Reto 2
Genere 1500 muestras de tamaño 67 de la distribución exponencial con parámetro 5
Obtenga las 1500 medias correspondientes a cada una de las muestras
Realice el histograma de frecuencias de las 1500 medias
Encuentre la media muestral y desviación estándar muestral de las 1500 medias
Compare la media muestral encontrada en el paso anterior con la media real (1/5) de la población de la cual provienen las muestras
Compare la desviación estándar muestral encontrada con la desviación estándar real (1/5) de la población de la cual provienen las muestras pero dividida por 67 (el tamaño de las muestras)
```{r}
sapply(rep(67,1500), FUN = rexp,5) %>% 
  colMeans() %>% 
  as.tibble() %>% 
  ggplot(aes(x = value))+
  geom_histogram(color = "white")
```
$E(\bar{X}) = \mu$
$s = \dfrac{\sigma}{\sqrt{n}}$
```{r}
# muestra
sapply(rep(67,1500), FUN = rexp,5) %>% 
  colMeans() %>% 
  mean()
#poblacion
1/5

#muestra
sapply(rep(67,1500), FUN = rexp,5) %>% 
  colMeans() %>% 
  sd()

#poblacion
sqrt(1/25)

#estimador
sqrt(1/25)/sqrt(67)
```

Dada una muestra aleatoria de tamaño n = 10 de una distribución normal

```{r}
set.seed(124)
muestra <- rnorm(n = 10, mean = 110, sd = 7) # muestra pequeña por lo tanto dist t, la media de la muestra se distribuye normal dado el terorema central del limite al comformar mas y mas muestras, no necesariamente la muestra se tiene que dist normal.
tail(as.data.frame(muestra))
```
Estamos interesados en contrastar las hipótesis H0: mu = 120 vs H1: mu < 120 (contraste de cola inferior).

Decida si rechazar o no la hipótesis nula si el nivel de significancia es alpha = 0.05
Obtenga el p-value de la prueba   
Lleve a cabo la prueba con la función t.test

```{r}
t.test(muestra,mu = 120,alternative = "less")
```


